【裁判字號】    96,訴,4821
【裁判日期】    970128
【裁判案由】    公共危險等
【裁判全文】
臺灣臺中地方法院刑事判決              96年度訴字第4821號
公  訴  人  臺灣臺中地方法院檢察署檢察官
被      告  乙○○
上列被告因竊盜等案件，經檢察官提起公訴（九十六年度偵緝字
第三三四○號、九十六年度偵緝字第三三四二號），被告於準備
程序中對被訴事實為有罪之陳述，經告以簡式審判之旨，並聽取
意見後，本院合議庭裁定由受命法官獨任進行簡式審判程序，判
決如下：
    主    文
乙○○攜帶兇器竊盜，處有期徒刑捌月，減為有期徒刑肆月，扣
案之一字形起子、Ｔ字形起子、中心衝、強力剪各貳支及背包一
只，均沒收；又放火燒燬他人所有之麵攤招牌，致生公共危險，
處有期徒刑壹年陸月，減為有期徒刑玖月。應執行有期徒刑壹年
，扣案之一字形起子、Ｔ字形起子、中心衝、強力剪各貳支及背
包一只，均沒收。
    犯罪事實
一、乙○○意圖為自己不法之所有，於民國（下同）九十四年三
    月十九日凌晨零時三十分許，騎乘其向簡子育（嗣更名為簡
    泰緯）所商借之車號ＩＳＸ─八四九號重型機車（登記為李
    金玉所有）至臺中市○○路○段四六五號前，持其所有客觀
    上足供為兇器使用之一字形起子、Ｔ字形起子、中心衝及強
    力剪各二支為工具，破壞戊○○所有停放在該處路旁停車格
    之車牌號碼三Ｊ─一五五九號自小客車右前車窗玻璃後（毀
    損部分未據告訴），進入車內竊取新臺幣（下同）三百元現
    金得手，欲繼續以上開工具竊取車內音響之際，為戊○○及
    時發現，乙○○見形跡敗露，隨即倉皇逃逸現場，並將其所
    有之背包乙只（內有一字形起子、Ｔ字形起子、中心衝及強
    力剪各二支及手機一支等物）遺留在戊○○所有之上開自小
    客車內。嗣經戊○○報警處理，為警在戊○○所有之上開自
    小客車內扣得乙○○所有之背包一只（內有一字形起子、Ｔ
    字形起子、中心衝及強力剪各二支及手機一支等物），因而
    循線查獲。
二、乙○○因曾向在臺中縣潭子鄉○○街○段十四號前經營麵攤
    生意之丙○○、丁○○借用手機不成，心生不滿，復於九十
    四年十月二十四日飲酒後（尚未達於心神喪失或精神耗弱程
    度），竟基於放火燒燬他人所有物品之犯意，於該日凌晨二
    時三十許（起訴書誤繕為一時許），以玻璃瓶盛裝汽油，再
    以毛巾包覆玻璃瓶瓶口製成汽油彈二枚後，騎乘車牌號碼不
    詳之重型機車前往上開丙○○、丁○○所經營之麵攤前，點
    燃覆蓋在汽油彈上之毛巾後，擲向丙○○、丁○○所有之麵
    攤，使該二汽油彈破裂、汽油灑出、而燒燬該麵攤之招牌（
    毀損部分業據丙○○、丁○○撤回告訴，未經檢察官起訴）
    ，致生公共危險，嗣因丙○○、丁○○及時撲滅火勢，並報
    警查悉上情。嗣後乙○○所犯上開案件，在偵查中並未到案
    於九十五年七月十七日經臺灣臺中地方法院檢察署發布通緝
    ，並經該署於九十六年四月三十日併案通緝，惟其於九十六
    年十一月十二日八時許，自動前往臺中縣警察局大甲分局后
    里分駐所歸案。
三、案經臺中市警察局第四分局、臺中縣警察局豐原分局分別報
    告臺灣臺中地方法院檢察署檢察官偵查起訴。
    理    由
一、訊據被告乙○○對於上開時、地攜帶前揭一字形起子、Ｔ字
    形起子、中心衝、強力剪等工具竊取告訴人戊○○車內之財
    物及放火燒燬告訴人丙○○、丁○○經營之麵攤招牌等犯罪
    事實，已分別於九十六年十一月十二日、同年月二十三日偵
    查中及本院審理時坦承不諱，核與證人即告訴人戊○○於警
    詢時證述失竊之情節、證人簡子育於警詢、偵訊中所為之證
    述，及證人丙○○、丁○○於警詢、偵訊時證述遭丟擲汽油
    彈且燒燬麵攤招牌之情節大致相符。此外，復有現場及犯案
    工具之照片十二張、刑案現場測繪圖一張、現場照片二張等
    附卷及背包一只、一字形起子、Ｔ字形起子、中心衝及強力
    剪各二支扣案可憑，足見被告之自白應與事實相符，而堪採
    信。
    本件事證明確，被告上開犯行堪以認定，應依法論科。
二、被告行為後，刑法業於九十四年一月七日修正，於同年二月
    二日公布，並於九十五年七月一日施行。且修正後刑法第二
    條第一項規定，已將新舊法律適用之「從新從輕」原則，改
    採「從舊從輕」原則，而此規定僅係規範行為後法律變更所
    生新舊法律比較適用之準據法，並非實體刑罰法律，自不生
    行為後法律變更之比較適用之問題，應逕行適用新法第二條
    第一項之規定，為「從舊從輕」之比較。經查，被告行為後
    ，刑法第五十一條第五款已修正為：「宣告多數有期徒刑者
    ，於各刑中之最長期以上，各刑合併之刑期以下，定其刑期
    。但不得逾三十年。」，與被告行為時之修正前刑法第五十
    一條第五款：「宣告多數有期徒刑者，於各刑中之最長期以
    上，各刑合併之刑期以下，定其刑期。但不得逾二十年。」
    之規定相較，自以舊法規定之定應執行刑之上限二十年對行
    為人較為有利，此為影響行為人刑罰之法律效果，是被告行
    為後法律已有所變更，經比較新舊刑法第五十一條第五款之
    規定，應以修正前之規定對被告為有利。
三、按刑法第三百二十一條第一項第三款之攜帶兇器竊盜罪，係
    以行為人攜帶兇器竊盜為其加重條件，此所謂兇器，其種類
    並無限制，凡客觀上足對人之生命、身體、安全構成威脅，
    具有危險性之兇器均屬之，且祇須行竊時攜帶此種具有危險
    性之兇器為已足，並不以攜帶之初有行兇之意圖為必要（最
    高法院七十九年臺上字第五二五三號判例意旨參照）。查被
    告於犯罪事實欄一所為竊盜行為時所攜帶之一字形起子、Ｔ
    字形起子、中心衝及強力剪各二支，前端均為金屬材質，質
    地堅硬，足見在客觀上係屬足以對人之生命、身體、安全構
    成威脅，而具有危險性，堪認足供為兇器使用無疑。是核被
    告乙○○就犯罪事實欄一所為，係犯刑法第三百二十一條第
    一項第三款之攜帶兇器竊盜罪；就犯罪事實欄二所為，係犯
    刑法第一百七十五條第一項之放火燒燬刑法第一百七十三條
    及第一百七十四條所規定之住宅、建築物、交通工具以外之
    他人所有物罪。被告所犯上開二罪，犯意各別，行為互殊，
    應予分論併罰。爰審酌被告年輕力壯，不思以正當途徑掙取
    金錢，竟為圖謀自身之不法利益而竊取他人之財物，且僅因
    向告訴人丙○○、丁○○等借用手機不成之細故，竟以丟擲
    汽油彈之激烈方式報復，因此燒燬告訴人等之麵攤招牌，惡
    性非輕，惟斟酌其竊取財物之情節，所竊得之金額非鉅，且
    僅燒燬告訴人麵攤招牌，價值非高，並因及時撲滅幸未釀成
    更大災害，及被告於偵查中雖一度否認犯行，惟終能坦承犯
    行，態度尚可等一切情狀，分別量處如主文所示之刑，以示
    懲儆。又被告所為本件犯行之犯罪時間均係在九十六年四月
    二十四日以前，所犯合於中華民國九十六年罪犯減刑條例所
    規定減刑條件，雖其於中華民國九十六年罪犯減刑條例施行
    前即九十四年十二月二十七日經臺灣臺中地方法院檢察署發
    布通緝，並於九十五年一月三日為警緝獲，有臺灣臺中地方
    法院檢察署中檢惠偵忠緝字第五○一三號通緝書、及臺南縣
    警察局通緝案件移送書在卷可憑，然被告既係於該條例施行
    前經警緝獲到案，則於該條例施行時已不再具有通緝犯身分
    ，核與該條例第五條藉由限縮通緝中人犯之減刑資格，用以
    達到鼓勵其自行歸案之立法目的並不相符，被告應無適用該
    條不得減刑規定之餘地（最高法院八十一年度臺非字第一二
    號刑事判決同此意旨）；至被告雖又於中華民國九十六年罪
    犯減刑條例施行前即九十五年七月十七日再經臺灣臺中地方
    法院檢察署發布通緝，並經該署於九十六年四月三十日併案
    通緝，惟其於九十六年十一月十二日八時許，自動前往臺中
    縣警察局大甲分局后里分駐所歸案，而為警逮捕移送臺灣臺
    中地方法院檢察署等事實，有臺灣臺中地方法院檢察署九十
    五年七月十七日中檢惠偵忠緝字第二八二四號通緝書、九十
    六年四月三十日中檢輝偵忠緝字第二一二一號併案通緝書、
    臺中縣警察局大甲分局后里分駐所職務報告書、及警詢筆錄
    各一份在卷可稽，由於被告自動歸案接受審判，故應依上開
    條例第五條、第二條第一項第三款等規定減其刑期二分之一
    ，並依法定其應執行之刑。另扣案之背包一只、一字形起子
    、Ｔ字形起子、中心衝及強力剪各二支，係被告乙○○所有
    供
    本件犯罪所用之物已據被告於本院審理時供明在卷，爰依法
    併予宣告沒收（被告行為後，刑法第三十八條規定業經修正
    公布施行，修正前、後之同條條文，對於違禁物不問屬於犯
    罪行為人與否及供犯罪所用之物以屬於犯罪行為人為限應予
    沒收之要件並未變更，而本次修正，處刑條文並未修正，亦
    即行為時與裁判時之主刑條文並無不同，則依從刑，係附屬
    於主刑，不生比較輕重問題，本件即應適用修正前之刑法第
    三十八條規定為沒收之依據）。至於扣案之手機一支，既無
    證據證明係供本案犯罪所用之物，自無從併於本案諭知沒收
    ，附此敘明。
據上論斷，應依刑事訴訟法第二百七十三條之一第一項、第二百
九十九條第一項前段，刑法第二條第一項前段、第三百二十一條
第一項第三款、第一百七十五條第一項、修正前第五十一條第五
款、第三十八條第一項第二款，中華民國九十六年罪犯減刑條例
第二條第一項第三款、第五條、第七條判決如主文。
本案經檢察官甲○○到庭執行職務。
中    華    民    國    97    年    1     月    28    日
                  臺灣臺中地方法院刑事第二庭
                             法  官  許金樹
上正本證明與原本無異。
如不服本判決，應於送達後十日內向本院提出上訴狀（須附繕本
），上訴於臺灣高等法院臺中分院。
中    華    民    國    97    年    1    月     28    日
                             書記官  王崑煜
附錄論罪科刑法條
刑法第三百二十一條  犯竊盜罪而有左列情形之一者，處六月以
上五年以下有期徒刑：
一、於夜間侵入住宅或有人居住之建築物、船艦，或隱匿其內而
    犯之者。
二、毀越門扇、牆垣或其他安全設備而犯之者。
三、攜帶兇器而犯之者。
四、結夥三人以上而犯之者。
五、乘火災、水災或其他災害之際而犯之者。
六、在車站、埠頭而犯之者。
前項之未遂犯罰之。
刑法第一百七十五條
放火燒燬前二條以外之他人所有物，致生公共危險者，處一年以
上七年以下有期徒刑。
放火燒燬前二條以外之自己所有物，致生公共危險者，處三年以
下有期徒刑。
失火燒燬前二條以外之物，致生公共危險者，處拘役或三百元以
下罰金。


司法院資訊處製作；財團法人民間司法改革基金會備份。
